```{r}
library('Quandl')
library('ggplot2')
library('lubridate')
```

#Descarga de datos
```{r}
mydata = Quandl("CURRFX/USDCOP")
```
#Seleccion del intervalo de tiempo
```{r}
intervalo <- seq(as.Date("2000-01-01"), as.Date("2015-02-23"), by="days")
datos <- droplevels(subset(mydata, Date %in% intervalo))
```

#Primeros cinco datos de la serie
```{r}
head(datos, n=5)
```

#Grafica
```{r}
ggplot(datos, aes(x = Date, y = Rate)) + geom_line() + geom_point() + ggtitle("USD price in COP \n From 2000-01-01 to 2015-02-23")
```

#Grafica por años
```{r fig.width=15, fig.height=10}
years <- year(data[,c("Date")])
datos$Year <- years
ggplot(datos, aes(x = Date, y = Rate)) + geom_line() + geom_point() + ggtitle("USD price in COP \n From 2000-01-01 to 2015-02-23") + facet_wrap(~ Year, scales = "free")  +  theme(plot.title = element_text(size = rel(3)))
```

De acuerdo a una publicación de la facultad de Economía de la Universidad de los Andes (se encuentra disponible en: https://docs.google.com/viewer?a=v&pid=sites&srcid=ZGVmYXVsdGRvbWFpbnxtYWNyb3lmaW5hbnphc212fGd4OjU1OTEwNGUzZDVjMzljZ), ningún modelo resulta preciso para lograr una predicción si quiera de la tendencia del precio del dolar. Sin embargo, el que resulta menos desfavorable es trazar una curva que sea el promedio de los datos (es decir trazarla por la mitad) y no intentar reproducir el comportamiento exacto con una función. Es por lo anterior la función adecuada para usar es lm.

```{r}
fit <- lm(Rate ~ Date, datos)
plot(Rate ~ Date, datos)
abline(fit)
```




